臺灣臺中地方法院刑事判決　　　　　　　96年度訴字第2165號
公　訴　人　臺灣臺中地方法院檢察署檢察官
被　　　告　甲○○
　　　　　　乙○○
上列被告等因偽證等案件，經檢察官提起公訴（95年度偵字第20
465號），被告等於準備程序為有罪之陳述，經本院合議庭裁定
改行簡式審判程序審理，判決如下：
    主    文
甲○○於執行審判職務之公署審判時，證人於案情有重要關係之
事項，供前具結，而為虛偽陳述，累犯，處有期徒刑玖月，減為
有期徒刑肆月又拾伍日；又偽造署押，足以生損害於公眾及他人
，累犯，處有期徒刑伍月，減為有期徒刑貳月又拾伍日，偽造如
附表所示之署押，均沒收。應執行有期徒刑陸月，偽造如附表所
示之署押，均沒收。
乙○○教唆於執行審判職務之公署審判時，證人於案情有重要關
係之事項，供前具結，而為虛偽陳述，處有期徒刑柒月；減為有
期徒刑月又拾伍日。緩刑貳年，並向公庫支付新臺幣壹拾貳萬
元。
    犯罪事實
一、甲○○前因違反毒品危害防制條例案件，經本院分別以93年
    度易字第579號判處有期徒刑6月及以93年度訴字第875號判
    處有期徒刑7月確定，並因犯贓物罪，經本院以93年度中簡
    字第1203號判處有期徒刑4月確定，三案合併執行，定應執
    行刑為有期徒刑1年2月，於民國94年9月30日縮短刑期執行
    完畢。緣甲○○與丁○○原為同居之男女朋友關係（已於95
    年10月19日登記結婚），而丁○○明知槍砲、彈藥為槍砲彈
    藥刀械管制條例所列管禁止持有之物，非經中央主管機關許
    可，不得持有之，竟於95年6月間某日，在臺中市○○路以
    新臺幣（下同）25萬元代價，向綽號「旺獅」之男子購買可
    發射子彈具有殺傷力之仿BERETTA廠M9型半自動手槍製造之
    改造手槍1支（槍枝管制編號：0000000000）及口徑9mm 之
    制式子彈13顆，而未經許可持有上開槍彈，並將之藏放在臺
    中市○○路○段449號7樓之2住處。迄95年9月7日下午3時30
    分，警方持搜索票至上開處所查獲，扣得上開槍彈。而前開
    遭警方搜索之現場，僅有甲○○在場，丁○○在外經由甲○○之兄乙○○得知甲○○遭警方逮捕，為免甲○○遭收押及
    脫免自己刑責，竟透過甲○○之兄乙○○向承辦之臺中市警
    察局第一分局西區派出所員警提出另外再交出一個人及一把
    槍，以換取甲○○得以順利交保的條件，丁○○則經由「鄭
    肇來」聯絡丙○○出面頂替上開持有槍枝案件，並答應給付
    現金20萬元作為丙○○頂替上開案件之代價，而丙○○則基
    於意圖使丁○○隱避之頂替犯意，應允丁○○之要求，丁○○為取信警員，另向綽號「阿加」之男子購買可發射子彈具
    有殺傷力之仿BERETTA廠92FS型半自動手槍製造之改造手槍1
    枝（槍枝管制編號：0000000000）及口徑9mm制式子彈1 顆
    、直徑約8.9mm金屬彈頭之土造子彈2顆，而未經許可持有上
    開槍彈，丁○○將上開槍彈交予丙○○作為準備，甲○○則
    依照丁○○交代給乙○○的指示，於翌日上午8時30分許，
    帶同警員前往位於臺中市○○路505號「雅士頓汽車旅館」
    查獲丙○○，並由丙○○主動交付丁○○所準備之上開槍彈
    （槍枝管制編號：0000000000），丙○○則於同日下午1時
    10分許，在臺中市警察局第一分局西區派出所接受訊問，向
    承辦員警及本署偵辦檢察官虛偽承認扣案之上開槍彈（槍枝
    管制編號：0000000000及0000000000槍枝，及口徑9mm制式
    子彈14顆，直徑約8.9mm土造子彈2顆）為其所有，而頂替丁○○為犯人。（丁○○、丙○○部分，均俟其等到案後，另
    行審結）
二、甲○○帶同臺中市警察局第一分局西區派出所員警前往臺中
    市○○路505「雅士頓汽車旅館」前，乙○○為避免甲○○
    及丁○○之刑責，即依照丁○○之指示，明知甲○○會於警
    詢及檢察官偵查程序中供述在臺中市○○路○段449號7樓之
    2查獲之槍彈乃丙○○所有，竟仍於西區派出所內教唆甲○○於警詢及偵查時應如何虛偽證述，嗣甲○○於95年9月8日
    經移送臺灣臺中地方法院檢察署由檢察官複訊時，果供稱：
    「扣案的東西是丁○○的朋友叫『阿狗』的，因為之前『阿
    狗』到我住家喝酒離家之後，我到客廳整理房子時發現有一
    包東西，後來我打開看，才發現是一支槍彈，後來我有請丁○○跟『阿狗』聯絡，但我不知道丁○○如何處理，後來警
    察持搜索票到我家搜，我不知道槍彈會放在我房間的抽屜，
    因為我當時有叫丁○○處理掉。」等語，復於95年10月14日
    上午9時40分以證人身份在臺灣臺中地方法院檢察署接受檢
    察官訊問時，為幫助丁○○脫免刑事責任，便依照乙○○以
    前之指示，於案情有重要關係之事項，供前具結，而虛偽證
    稱：「（95年9月8日的偵訊筆錄是否實在？）實在」、「（
    在庭的丙○○是否就是你所講丁○○的朋友『阿狗』？）是
    」、「是95年8月20日丁○○跟他的朋友到我家喝酒隔天我
    就發現，當時丁○○在睡覺，於是我就把丁○○叫起來，我
    就叫丁○○打電話給阿狗叫阿狗來拿，之後我就把東西交給
    丁○○，但是我不知道丁○○如何處理，直到警察來搜索才
    知道那包東西還在我家」等語。嗣於95年10月26日臺灣臺中
    地方法院檢察署檢察官接續進行偵查程序時，經檢察官質疑
    丙○○之供述而察覺有異後訊問丙○○，丙○○始自白係頂
    替丁○○而為不實之陳述，因而查悉上開乙○○教唆偽證及
    甲○○偽證等情。
三、甲○○於95年9月8日因上開持有槍彈案件遭警方移送臺灣臺
    中地方法院檢察署，經該署檢察官訊問後，認其所犯為死刑
    、無期徒刑或最輕本刑為五年以上有期徒刑之罪，向本院聲
    請羈押獲准，嗣於95年9月18日經本院命提出10萬元之保證
    金後，准予停止羈押，詎甲○○日後經臺灣臺中地方法院檢
    察署檢察官傳拘均拒不到庭，遂遭該署發佈通緝在案。嗣甲○○於96年4月1日晚上8時45分許，在臺中縣龍井鄉東園巷
    （東海大學旁停車場）經警查獲其持有毒品犯行，甲○○為
    掩飾身分，乃冒用王偉芳之名應訊，並於同日晚上8時45 分
    ，在警員製作之搜索扣押筆錄上偽造「王偉芳」之簽名與捺
    印各3枚，及在搜索扣押物品目錄表上偽造「王偉芳」之簽
    名與捺印各4枚，復於同日晚上10時35分許，在偵訊（調查
    ）筆錄上偽造「王偉芳」之簽名共6枚與捺印共16枚（詳如
    附表所示），足以生損害於司法警察調查犯罪之正確性及王
    偉芳。
四、案經臺中市警察局第一分局及臺中縣警察局豐原分局報請臺
    灣臺中地方法院檢察署檢察官偵查起訴。
    理    由
一、訊據被告甲○○、乙○○對於上開犯罪事實坦承不諱，且互
    核相符，並經證人丙○○於95年10月26日檢察官偵訊時證述
    屬實，亦與丁○○於偵查中供述之情節一致，復有甲○○於
    95年9月8日在臺灣臺中地方法院檢察署之供述筆錄、甲○○
    於95年10月14日在臺灣臺中地方法院檢察署作證時之證述筆
    錄與證人結文各1份、被告乙○○所提之錄音光碟及譯文各1
    份、如附表所示載有被告甲○○偽造「王偉芳」署押之文件
    各1份在卷可稽。查被告甲○○在如附表所示之文件上，偽
    造「王偉芳」之署押，足以生損害於司法警察調查犯罪之正
    確性及王偉芳。被告2人之自白核與事實相符，事證明確，
    其等之犯行均堪認定。
二、按刑法上之偽證罪，為形式犯，不以結果之發生為要件，證
    人於供前或供後具結而就案情有重要關係事項，故為虛偽陳
    述，其犯罪即成立，而該罪所謂於案情有重要關係之事項，
    則指該事項之有無，足以影響於裁判之結果者而言，至於其
    虛偽陳述，法院已否採為裁判或檢察官據為處分之基礎，或
    有無採為基礎之可能，皆於偽證罪之成立無影響，最高法院
    71年臺上字第8127號、84年臺上字第3949號判例分別可資參
    照。被告甲○○於95年10月14日上午9時40分許，接受臺灣
    臺中地方法院檢察署檢察官供前具結後所為之證詞，乃關於
    被告丁○○及丙○○是否涉犯槍砲彈藥刀械管制條例之重要
    事項，縱使未經檢察官採信，依上開判例意旨，亦無礙偽證
    罪之成立。故核被告甲○○所為，係犯刑法第168條之偽證
    罪、第217條第1項之偽造署押罪；被告乙○○教唆被告甲○○犯偽證罪，係犯刑法第29條第1項、第168條之教唆偽證罪
    ，依同法第29條第2項之規定，依其所教唆之罪處罰之。被
    告甲○○於96年4月1日晚上8時45分許為警查獲後，就同一
    事件，在如附表所示之文件上，多次偽造「王偉芳」之署押
    ，應在包括之一犯意內，為單純一罪。同案被告丁○○所涉
    槍砲彈藥刀械管制條例案件，為被告甲○○所偽證及被告乙○○所教唆偽證之案件，被告2人在上開丁○○所涉槍砲彈
    藥刀械管制條例案件裁判確定前自白，均應依刑法第172條
    之規定減輕其刑。復查被告甲○○曾因違反毒品危害防制條
    例等案件，經本院裁判應執行刑有期徒刑1年2月確定，於94
    年9月30日縮短刑期執行完畢，有臺灣高等法院被告前案紀
    錄表及臺灣臺中地方法院檢察署刑案資料查註紀錄表各1份
    在卷可按，其於前案執行完畢後，5年以內故意再犯有期徒
    刑以上之罪，為累犯，應依刑法第47條第1項之規定加重其
    刑；並先加重後減輕其刑。爰分別審酌被告2人犯罪之動機
    、目的、手段、其等品行及智識程度、犯罪所生之危害及其
    等犯後坦承犯行，已具悔意等一切情狀，分別量處如主文所
    示之刑；又被告2人上開犯罪之時間均係於96年4月24日以前
    ，且符合中華民國九十六年罪犯減刑條例所定得減刑之條件
    ，爰依該條例第2條第1項第3款、第7條之規定，減其刑期2
    分之1，並就被告甲○○部分定其應執行之刑。末查，被告
    乙○○雖曾於86年間因竊盜案件，經臺灣高等法院臺中分院
    判處有期徒刑8月確定，於87年10月13日執行完畢，有臺灣
    高等法院被告前案紀錄表及臺灣臺中地方法院檢察署刑案資
    料查註紀錄表在卷可參，其前因故意犯罪受有期徒刑以上刑
    之宣告，執行完畢後，5年以內未曾因故意犯罪受有期徒刑
    以上刑之宣告，且其係因迴護其妹甲○○始教唆甲○○偽證
    ，並已自白犯行，具有悔意，其因一時失慮致觸刑章，經此
    偵審程序及刑之宣告，應知警惕而無再犯之虞，故本院認以
    暫不執行其刑為適當，爰併予宣告緩刑2年，及依刑法第74
    條第2項第4款規定，命其向公庫支付12萬元，用勵自新。被
    告甲○○偽造如附表所示之署押，應依刑法第219條之規定
    ，諭知沒收。
據上論斷，應依刑事訴訟法第273條之1第1項、第299條第1項前
段，刑法第168條、第29條、第217條第1項、第47條第1項、第
172 條、第51條第5款、第74條第1項第2款、第2項第4款、第219
條，中華民國九十六年罪犯減刑條例第2條第1項第3款、第7條、
第10 條第1項，判決如主文。
本案經檢察官張桂芳到庭執行職務。
中　　華　　民　　國　　96　　年　　9 　　月　　18　　日
                  刑事第八庭    法  官  簡源希
上為正本係照原本作成
如不服本判決，應於收送達後10日內向本院提出上訴書狀（應敘
述具體理由並附繕本）。
上訴書狀如未敘述理由，應於上訴期間屆滿後20日內補提理由書
於本院。
                                書記官  張雅慧
中　　華　　民　　國　　96　　年　　9 　　月　　18　　日
附錄論罪科刑法條：
刑法第168條
於執行審判職務之公署審判時或於檢察官偵查時，證人、鑑定人
、通譯於案情有重要關係之事項，供前或供後具結，而為虛偽陳
述者，處7年以下有期徒刑。
刑法第217條第1項
偽造印章、印文或署押，足以生損害於公眾或他人者，處3年以
下有期徒刑。
【附表】：被告甲○○偽造之署押
編號　　　偽造署押之文件名稱         偽造及應沒收之署押
(一)、      臺中縣警察局豐原分局       「王偉芳」之簽名與
          搜索扣押筆錄               捺印各枚
(二)、      臺中縣警察局豐原分局       「王偉芳」之簽名與
          扣押物品目錄表             捺印各肆枚
(三)、      臺中縣警察局豐原分局　　　「王偉芳」之簽名共陸
          偵訊（調查）筆錄　　 　　　枚及捺印共拾陸枚
